# 新版计学撮要

提问人：ivancheng 时间：2012-09-20 17:23:41
请问陈版主新版的计学撮要什么时候出啊，我都快等不及了，想买一本，但是想着马上就会出现新版的了，就等着买新版的 不知道现在有没有一个大概的时间了，年审之前会出来吗？

回答人：chenyiwei
回复 ivancheng 的帖子
当新的资料累积到一定程度时，我们会考虑出新版的，同时会对旧版中一些由于准则变化、监管政策变动等原因不再适用的内容进行修订。
从目前情况看，最快是在明年。
谢谢关注！

提问人：huilai1980 时间：2013-06-21 14:47:35
请问陈版， 2013 年《计学撮要》有修订计划吗？期待

回答人：chenyiwei
本年度内有计划出新版，目前正在汇总编制中。谢谢关注！

提问人：lsp4090 时间：2013-10-29 23:45:31
怎么卖最新的计学撮要啊，谢谢！！！！

回答人：chenyiwei
现在已经定稿，预计下月应可面世（但具体日期不清楚）。我会及时更新相关的信息，您也可以关注一下主要的网上书店。

提问人：胆小鬼才撒谎 时间：2013-10-30 11:28:04
期待新版，本来想在网上买本旧版的，看来新版书指日可待啊

回答人：chenyiwei
其实新版更准确地说是“续编本”。旧版和新版的内容不重复，新版中的一些问题解答会引用旧版中的结论基础等内容。

提问人：hrtsex 时间：2013-10-30 20:29:14
陈版，现在中瑞岳华和国富浩华合并后，还会出《中瑞岳华研究》之类的资料了吗？

回答人：chenyiwei
会。以后应该会叫《瑞华研究》。现在瑞华官网首页上就有“期刊资料——瑞华研究”栏目，不过目前里面的内容还是原来的《中瑞岳华研究》。以后新出版本时会更新进去的。